臺灣桃園地方法院民事裁定
110年度簡聲抗字第19號
抗  告  人  何崇信


相  對  人  王淑娟


上列當事人間聲請停止強制執行事件，抗告人對於民國110年10
月26日本院桃園簡易庭110年度桃簡聲字第106號裁定提起抗告，
本院裁定如下：
    主  文
抗告駁回。
抗告費用由抗告人負擔。
    理  由
一、抗告意旨略以：相對人就抗告人聲請之本院110年度司執字
    第43013號遷讓房屋強制執行事件（下稱系爭執行事件）提
    起債務人異議之訴（下稱系爭異議之訴），並聲請裁定停止
    系爭執行事件強制執行程序。原裁定准相對人供擔保新臺幣
    （下同）114,000元後，系爭執行事件於本院110年度桃簡字
    第1339號債務人異議之訴事件判決確定、和解、撤回起訴前
    應暫予停止，固非無見。惟系爭執行事件執行名義認定抗告
    人請求遷讓之房屋（下稱系爭房屋）每月相當於租金之損害
    金額為2,896元，係依土地法第97條之規定，但租賃住宅市
    場發展及管理條例業已立法通過並實施，該條例第6條規定
    租賃住宅之租金，由出租人與承租人約定，不適用土地法第
    97條規定，現行租金數額已不受土地法第97條規定之限制。
    抗告人所受損害遠超過土地法第97條規定之數額，應參酌現
    行市場之租金價額，抗告人查詢相同社區出租價格為每月19
    ,000元，系爭房屋面積為19.84坪，大於查得之上開房屋面
    積，縱以該房屋每月租金8折計算，抗告人每月所受相當於
    租金之損害為15,200元，就系爭執行事件停止執行期間可能
    遭受之損害金額至少516,800元，原裁定酌定之擔保金額不
    適當，爰提起抗告，求為廢棄原裁定等語。
二、有回復原狀之聲請，或提起再審或異議之訴，或對於和解為
    繼續審判之請求，或提起宣告調解無效之訴、撤銷調解之訴
    ，或對於許可強制執行之裁定提起抗告時，法院因必要情形
    或依聲請定相當並確實之擔保，得為停止強制執行之裁定，
    強制執行法第18條第2項定有明文。法院依強制執行法第18
    條第2項定擔保金額而准許停止強制執行之裁定者，該項擔
    保係備供債權人因停止執行所受損害之賠償，其數額應依標
    的物停止執行後，債權人未能即時受償或利用該標的物所受
    之損害額，或其因另供擔保強制執行所受之損害額定之。
三、經查：
（一）系爭執行事件為抗告人持本院108年度桃簡字第567號、10
      9年度簡上字第8號民事判決（下稱系爭判決）向本院聲請
      強制執行，命相對人應將系爭房屋（即桃園市○○區○○路00
      0號9樓之2房屋）騰空返還予抗告人，並就系爭判決相對
      人應給付抗告人34,752元及自107年12月21日起至清償日
      止，按週年利率百分之5計算之利息，及自107年12月21日
      起至騰空遷讓返還系爭房屋之日止按月給付抗告人2,896
      元部分，聲請換發債權憑證。相對人就系爭執行事件提起
      債務人異議之訴，本院桃園簡易庭以110年度桃簡字第133
      9號受理系爭異議之訴，業經原審調閱系爭執行事件及系
      爭異議之訴卷宗查明無誤。相對人於系爭執行事件強制執
      行程序開始後，以其已提起系爭異議之訴為由，聲請停止
      強制執行，依上開規定，尚非無據。
（二）抗告人執系爭判決聲請強制執行系爭房屋之返還，其目的
      在於實現收回系爭房屋以資利用，依上開規定及說明，抗
      告人因相對人聲請停止執行，可能遭受之損害為系爭異議
      之訴訴訟程序終結前，不能利用系爭房屋之損失，即受有
      相當於租金之損失。抗告人提出未顯示日期之網站查詢列
      印資料影本，主張與系爭房屋相同社區之房屋出租價格為
      每月19,000元，惟其租金價格僅出租人要約之金額，非實
      際承租價格，又無查詢日期，已難作為系爭房屋租金行情
      之依據，況該資料顯示之房屋為14F/14F，即頂樓之房屋
      ，且提供冰箱、洗衣機、電視、冷氣、熱水器、床、衣櫃
      、第四台、網路、天然瓦斯、沙發、桌椅、車位等設備，
      可拎包入住，與系爭房屋現況明顯不同，抗告人主張系爭
      房屋因系爭執行事件停止執行每月受有相當於租金之損害
      額為15,200元，尚難採信。又系爭判決主文第三項命相對
      人應自107年12月21日起至騰空遷讓返還系爭房屋之日止
      按月給付抗告人2,896元，係依抗告人起訴主張參酌土地
      法第97條規定，以系爭房屋現值及坐落土地申報地價之年
      息百分之10計算每月相當租金之不當得利為2,896元，認
      抗告人主張可採，而判命相對人如數給付，有系爭執行事
      件卷附系爭判決可稽，原審因此認定系爭房屋每月相當於
      租金之損害金額為2,896元，並無不當。系爭異議之訴為
      關於財產權之訴訟，其標的價額在500,000元以下，應適
      用簡易程序，且不得上訴第三審，參酌各級法院辦案期限
      實施要點規定民事簡易程序案件辦案期限第一審為10月，
      第二審為2年，原審推估系爭異議之訴審理期間約2年10月
      ，以每月2,896元計算抗告人因停止執行返還系爭房屋可
      能遭受之損失約為98,464元（計算式：2,896×34＝98,464
      ），另就抗告人聲請換發債權憑證（即請求相對人給付金
      錢）部分，加計上開期間按法定週年利率百分之5計算利
      息後總額為16,821元，審酌抗告人僅聲請換發債權憑證，
      尚未對相對人財產為執行，因停止執行所受損害較小而予
      酌減，並綜合考量系爭執行事件停止執行損害金額、執行
      情形及其他可能遲滯因素，酌定相對人提供擔保之金額為
      114,000元，尚屬相當。抗告人抗告指摘原裁定酌定之擔
      保金額不適當云云，實非可採。
四、綜上所述，相對人聲請於系爭異議之訴終結前，系爭執行事
    件應予停止，為有理由，應予准許。原裁定准相對人供擔保
    114,000元後，系爭執行事件之強制執行程序暫予停止，核
    無違誤。抗告意旨指摘原裁定酌定擔保金額部分不當，求予
    廢棄，為無理由，應予駁回。
五、據上論結，本件抗告為無理由，裁定如主文。
中　　華　　民　　國　 110 　 年　  12 　 月　　21  　日
                  民事第二庭  審判長法  官  袁雪華
                                    法  官  呂如琦
                                    法  官  謝宜伶
正本係照原本作成。
本裁定不得再抗告。
中　　華　　民　　國　　110 　年　　12　　月　　22　　日
                                    書記官  李仲旻